臺灣高雄地方法院刑事判決　　　　　　　　　　　　　九十四年度訴字第二六八號
　　公　訴　人　臺灣高雄地方法院檢察署檢察官
　　被　　　告　丙○○
右列被告因偽造文書等案件，經檢察官提起公訴（九十三年度偵字第一八０八一號）
，本院判決如左：
    主  文
丙○○連續行使偽造私文書，足以生損害於他人，處有期徒刑肆
月，如易科罰金，以參佰元折算壹日，緩刑貳年。
    事  實
一、丙○○因與甲○○發生感情糾紛，竟心生怨恨，而基於偽造
    文書之概括犯意，先於民國九十三年二月十四日，上網連線
    至雅虎奇摩國際股份有限公司（下稱雅虎奇摩公司）網站，
    偽造足以識別甲○○身分之
    一五五一」、通訊電話「○六—0000000」、行動電
    話「0000000000」、通訊地址「台南縣新化鎮○
    ○街一五○巷二二二號」等電磁紀錄，並在中文姓名欄填入
    「畜牲成」、帳號欄填入「richard 640206」後，基於行使
    偽造準私文書之概括犯意，經由網際網路將前開電磁紀錄向
    雅虎奇摩公司行使，申請加入會員並取得電子信箱帳號後，
    自同年五月十七日起至七月五日止，連續在其高雄市左營區
    ○○○路三三五號十二樓住處及其他不詳處所，多次使用前
    開申請「richard640206 」帳號，冒以甲○○名義行使寄送
    內容不詳之電子郵件予多數人士達二十九次，足以生損害雅
    虎公司對於會員及電子郵件帳號管理之正確性。而丙○○於
    上開期間內，意圖散佈於眾，並基於恐嚇與毀謗之概括犯意
    ，先於九十三年五月二十二日，在高雄市三民區○○○路之
    藍語網路咖啡店，以另不詳帳號寄送主旨為「這種人也能當
    店長」之電子郵件至甲○○友人及燦坤實業股份有限公司（
    以下稱燦坤公司）梧棲分店之電子郵件信箱，信件內容為：
    「甲○○‧上了我妹妹‧還想耍賴˙不要哪天怎死的都不知
    道…幹…恁爸卡小心Ａ…」等文字，復於同年六月二十二日
    即第十三次使用「richard640206 」帳號時，寄送主旨為「
    Re：可悲的人」之電子郵件予甲○○任職之燦坤公司東海分
    店公用信箱（tk3cC2@tk3c.tsannkuen.com）， 信件內容為
    ：「幹，你講啥小，你住新化鎮○○街150 巷222 號，到時
    出事別怪我，畜牲也能當店長，你老闆不會也被你上了，才
    讓你當店長……」等文字，致甲○○心生恐懼（加重毀謗罪
    部分業經告訴人撤回告訴）。嗣經甲○○報警後循線查得上
    情。
二、案經甲○○訴由台中市政府警察局移送臺灣高雄地方法院檢
    察署檢察官偵查起訴。
    理  由
一、右揭事實業被告於警訊時及偵審中供承不諱，核與告訴人甲
    ○○指述情節相符，並有雅虎奇摩公司提供被告偽冒告訴人
    基本資料而申請「richard640206 」帳號之申請人基本資料
    、登錄時間之列印資料一份：被告於九十三年六月十四日十
    九時二十七分及九十三年六月二十二日十五時三十一分以該
    帳號先後寄送給告訴人如事實欄所述內容電子郵件二封之列
    印資料，以及九十三年六月二十二日十五十三十一分所寄發
    之電子郵件是由被告以其所設立之電腦所寄發，有該寄發電
    腦設置IP位置218.164.148.224 之列印資料一份附卷可稽，
    本件事證明確，被告之犯行堪予認定。
二、按電磁紀錄藉機器或電腦之處理所顯示之影像或符號，足以
    為表示其用意之證明者，以文書論，刑法第二百二十條第二
    項定有明文。而電子信箱使用人在使用電子電子信箱寄發及
    接收郵件前，須先辦理身分註冊，始能取得電子信箱帳號及
    密碼，故冒用他人名義註冊申請成為電子信箱使用人，即係
    行為人利用網際網路製作真正名義人始得製作之電磁紀錄，
    再利用網際網路設備將該電磁紀錄傳送向電子資訊供應服務
    業者提出註冊申請，本件被告丙○○冒用告訴人甲○○之名
    義及身分資料在網際網路向雅虎奇摩股份有限公司登錄註冊
    成為「richard640206 」帳號之使用者，且多次登錄此電子
    信箱帳號冒以告訴人甲○○之身分製作電子郵件並加以發送
    ，均足以表彰該電磁紀錄準私文書為告訴人所製作，是註冊
    成為電子郵件帳號使用者，及利用此電子郵件帳號傳送電子
    郵件，應論以行使偽造準私文書罪。故核被告此部分所為，
    係犯刑法第二百十六條行使第二百十條、第二百二十條第二
    項之偽造準私文書罪。被告偽造私文書之低度行為應為行使
    偽造私文書之高度行為所吸收，不另論罪。至於該電子郵件
    中所寫「不要哪天怎死的都不知道…幹…恁爸卡小心Ａ…」
    以及「‧‧‧到時出事別怪我‧‧‧」等文字，均足以使人
    心生畏懼，被告此部分所為係犯刑法第三百零五條恐嚇危害
    安全罪。其數次行使偽造準私文書、數次恐嚇危害安全，均
    時間緊接，所犯係犯罪構成要件相同之罪名，顯係基於概括
    犯意反覆為之，均應論以連續犯並依法加重其刑。被告以一
    寄發電子郵件之行為犯上開二個罪名，為想像競合犯，應從
    一重論以行使偽造準私文書罪。爰審酌被告係因感情糾紛，
    心有不甘，不知如何處理其感情問題，心生氣憤，而偽造電
    子郵件，造成告訴人工作以及精神上之困擾，損害告訴人之
    權利，對於被告此種行為，雖然事出有因，但卻於法不容，
    本院念及被告犯後已經知錯，坦承犯行，且已獲得告訴人原
    諒，不願再加以追究，並於本院審理時當庭表示願意撤回加
    重毀謗罪嫌部分之告訴，載明於審判筆錄（偽造文書及恐嚇
    安全罪為公訴罪不能撤回告訴），對於告訴人之損害與威脅
    已經減輕等一切情狀，量處如主文所示之刑，並諭知易科罰
    金之折算標準。本件被告未曾受有期徒刑以上刑之宣告，有
    台灣高等法院被告全國前紀錄表一紙在卷可查，又其年僅二
    十五歲，對於感情的處理，尚難期待其圓融理性，其因一時
    失慮，偶罹刑典，犯後又已坦承犯行，表示絕不再犯，深感
    懊悔，告訴人方面又不加追究，願意原諒，被告經此偵察及
    審判的程序，應該已經知所警惕，而無再犯之虞，本院考量
    上情，認被告所宣告之刑以暫不執行為適當，爰一併諭知緩
    刑二年，以啟自新。
三、公訴意旨另以：被告於右揭時地，竟意圖散布於眾，並基於
    毀謗之概括犯意，先於九十三年五月二十二日，在高雄市三
    民區○○○路之藍語網路咖啡店，以另不詳帳號寄送主旨為
    「這種人也能當店長」之電子郵件至甲○○友人及燦坤實業
    股份有限公司（以下稱燦坤公司）梧棲分店之電子郵件信箱
    ，信件內容為：「甲○○‧上了我妹妹‧還想耍賴˙不要哪
    天怎死的都不知道…幹…恁爸卡小心Ａ…」等文字，復於同
    年六月二十二日即第十三次使用「richard640206 」帳號時
    ，寄送主旨為「Re：可悲的人」之電子郵件予甲○○任職之
    燦坤公司東海分店公用信箱（tk3cC2@tk3c.tsannkuen.com
    ），信件內容為：「幹，你講啥小，你住新化鎮○○街150
    巷222 號，到時出事別怪我，畜牲也能當店長，你老闆不會
    也被你上了，才讓你當店長……」等文字，致損害甲○○名
    譽，因認被告除犯有前揭行使偽造私文書之犯行外，另涉犯
    有刑法第三百十條第二項之加重毀謗罪嫌。惟按告訴乃論之
    罪，告訴人於第一審辯論終結前，得撤回其告訴，又告訴乃
    論之罪，告訴經撤回者，法院應諭知不受理之判決，刑事訴
    訟法第二百三十八條第一項及第三百零三條第三款分別定有
    明文。查本案被告所涉犯前述刑法第三百十條第二項之加重
    毀謗罪嫌，依同法第三百十四條之規定，須告訴乃論，茲告
    訴人於本院審理中當庭撤回毀謗罪之告訴，業經載明於筆錄
    。惟公訴意旨認此部分與前揭論罪科刑之行使偽造私文書部
    分有方法目的之牽連關係，為裁判上一罪，本院爰不另為不
    受理之諭知，併此敘明。
四、據上論斷，應依刑事訴訟法第二百九十九條第一項前段，刑
    法第二百十條、第二百十六條、第二百二十條第二項、第三
    百零五條、第五十六條、第五十五條、第四十一條第一項、
    第七十四條第一款，罰金罰鍰提高標準條例第二條，判決如
    主文。
本案經檢察官乙○○到庭執行職務。
中　　　華　　　民　　　國　　九十四　　年　　　二　　　月　　二十五　　日
                                  臺 灣高雄地方法院刑事
                                   第八庭
                                   審判長法官   陳樹村
                                   法      官   吳俊龍
                                   法      官   林意芳
右為正本，係照原本作成，證明與原本無異。
如不服本判決，應於送達後十日內，向本院提出上訴狀。
中　　　華　　　民　　　國　　九十四　　年　　　二　　　月　　二十五　　日
                                   法院書記官  周祺雯
附錄本判決論罪之法條：
中華民國刑法第二百十條
偽造、變造私文書，足以生損害於公眾或他人者，處五年以下有
期徒刑。
中華民國刑法第二百十六條
行使第二百十條至第二百十五條之文書者，依偽造、變造文書或
登載不實事項或使登載不實事項之規定處斷。
中華民國刑法第三百零五條
以加害生命、身體、自由、名譽、財產之事，恐嚇他人致生危害
於安全者，處二年以下有期徒刑、拘役或三百元以下罰金。
